臺灣臺中地方法院刑事判決　　　　　　　　　　　　　九十年度自緝字第四七０號
　　自　訴　人　甲○○
　　被　　　告　乙○○
右列被告等因詐欺案件，經自訴人提起自訴，本院判決如左：
    主  文
乙○○無罪。
    理  由
一、自訴意旨如附件之自訴狀所載。
二、按犯罪事實應依證據認定之，無證據不得推定其犯罪事實，又不能證明被告犯罪
    者，應諭知無罪之判決，刑事訴訟法第一百五十四條、第三百零一條第一項分別
    定有明文。又刑事訴訟法上所謂認定犯罪事實之證據，係指足以認定被告確有犯
    罪行為之積極證據而言，該項證據自須適合於被告犯罪事實之認定，始得採為斷
    罪資料；如未能發現相當證據，或證據不足以證明，自不能以推測或擬制之方法
    ，以為裁判之基礎，最高法院二十九年上字第三一０五號、四十年台上字第八十
    六號分別著有判例可資參照。本件自訴人認被告乙○○涉有詐欺罪嫌，無非以被
    告持前開新竹國際商業銀行台中分行支票存款帳戶之七萬元支票向自訴人調現，
    自訴人如數調現後，前開支票事後卻遭退票，有前開支票及退票理由單可憑為其
    主要論據。訊之被告堅決否認有何詐欺犯行，辯稱：前開支票雖係他交予自訴人
    ，惟應係至自訴人所任職之酒店消費之欠款，而非借款。他因曾向地下錢莊借款
    被綁架、恐嚇，以致居無定所到處流浪，他並無詐騙之意圖等語。
三、經查：自訴人於本院供稱被告係於八十九年二、三月間將前開七萬元支票交付予
    自訴人，後來八十九年五、六月間人就不見了（九十年二月五日訊問筆錄）。經
    本院向新竹國際商業銀行函查結果，被告之前開支票存款帳戶係於八十九年六月
    三十日拒絕往來，至於八十九年二、三月間，被告前開支票存款帳戶往來尚屬正
    常，渠於八十九年二、三月間兌現之支票金額約一百三十餘萬元，有新竹國際商
    業銀行台中分行九十年一月四日竹商銀台中字第一三八一之一號、九十年二月十
    二日竹商銀台中字第四０之一號函附之交易明細表及通知附卷可稽。足見被告於
    交付前開七萬元支票予自訴人時，尚有清償能力，難認渠有詐欺之故意。再被告
    事後雖於八十九年六月三十日拒絕往來，且自訴人自八十九年五、六月間起找不
    到被告。此應僅係被告事後財務發生困難而規避債務，尚難逕認被告於借款之時
    即蓄意詐欺。況被告事後於本院審理中亦已積極解決積欠自訴人之債務，並清償
    除前開支票外之其餘積欠自人之債務，有和解書一紙附卷可稽。是本件要屬被告
    事後單純欠款未償之民事糾葛，尚與詐欺之刑責無涉。
四、從而，本件依前開証據尚不得逕認被告有何詐欺犯行。此外，復查無其他積極證
    據足資認定被告有何自訴人所指犯行，本件不能證明被告犯罪，揆諸前開規定，
    自應諭知被告無罪之判決。
五、本件自訴人、被告均經合法傳喚，無正當理由不到庭。本院認應諭知無罪之判決
    ，爰不待渠等之陳述逕行判決。
六、據上論斷，應依刑事訴訟法第三百四十三條、第三百零一條第一項、第三百零六
    條、第三百三十一條第一項，判決如主文。
中      華      民      國      九十一  年      一      月    三十一    日
                                台灣台中地方法院刑事第一庭
                                    法  官    鄭  文  祺
如不服本判決應於送達後十日內向本院提出上訴狀
右正本證明與原本無異。
如不服本判決，應於判決送達後十日內向本院提出上訴狀，上訴於臺灣高等法院臺中
分院( 須附繕本 )。
                                    書記官
中      華      民      國      九十一  年      一      月    三十一    日
